【裁判字號】    97,易,6
【裁判日期】    970324
【裁判案由】    妨害名譽
【裁判全文】
臺灣臺北地方法院刑事判決                 97年度易字第6號
公  訴  人  臺灣臺北地方法院檢察署檢察官
被      告  甲○○
上列被告因妨害名譽案件，經檢察官提起公訴（96年度偵字第22
403號），本院判決如下：
    主  文
甲○○公然侮辱人，處罰金新臺幣捌仟元，如易服勞役，以新臺
幣壹仟元折算壹日。
    事  實
甲○○於民國96年7月14日下午1時許，在臺北縣汐止市○○路10
8號臺北縣政府警察局汐止分局社后派出所（起訴書誤載為汐后
派出所）內民眾協調區，與乙○○協調債務而有爭執，竟基於公
然侮辱之犯意，當此不特定人得以共見共聞之狀態，公然以「討
契兄（臺語發音）」之不雅言詞辱罵乙○○，足以貶損乙○○之
社會評價。
    理  由
一、訊據被告甲○○固坦承有於前開時、地因協調債務與告訴人
    乙○○發生爭執之事實，惟矢口否認有何公然侮辱犯行，辯
    稱：未以「討契兄（臺語發音）」之言詞辱罵告訴人，且其
    意非使他人聞悉，無涉貶損社會評價之故意云云。經查：
  (一)被告於前開時、地以「討契兄（臺語發音）」之言詞辱罵告
    訴人之事實，業據證人即告訴人於本院審理中指訴綦詳，並
    經證人即斯時在場參與協調之員警丙○○到庭證述明確。參
    酌證人丙○○係前開派出所之員警，本於職責而調解被告與
    告訴人間紛爭，與被告未有夙怨，尚無攀誣被告之動機，衡
    情應無甘冒偽證刑責偏袒告訴人之虞，其證詞復與告訴人指
    訴互核相符，堪信告訴人上開指訴非虛，被告辯稱未以「討
    契兄」辱罵云云，不足採信。
  (二)被告向告訴人陳稱「討契兄（臺語發音）」之言詞，依社會
    通念足以貶損告訴人之社會評價，為輕蔑他人、使人難堪之
    語，顯屬侮辱無疑；且本案案發地點為上開派出所內民眾協
    調區，係開放式空間而屬不特定或多數人所得共見共聞之公
    共場所，為被告所不否認，並有證人乙○○、丙○○於本院
    審理中所為證詞可佐。本案事證已臻明確，被告犯行堪以認
    定，應予依法論科。
二、核被告所為，係犯刑法第309條第1項公然侮辱罪。爰審酌被
    告犯後否認犯行，且未與告訴人和解，顯無悔意，惟告訴人
    所受損害尚屬輕微，及被告犯罪之目的、手段、智識程度、
    生活狀況等一切情狀，量處如主文所示之刑，並諭知易服勞
    役之折算標準。
據上論斷，應依刑事訴訟法第299條第1項前段，刑法第309條第1
項、第42條第3項前段，刑法施行法第1條之1第1項、第2項前段
，判決如主文。
本案經檢察官江貞諭到庭執行職務
中    華    民    國    97    年    3     月    24    日
                        臺灣臺北地方法院刑事第14庭
                                法  官  宋松璟
上正本證明與原本無異。
如不服本判決，應於判決送達後10日內向本院提出上訴狀（應抄
附繕本）。告訴人或被害人如對於本判決不服者，應具備理由請
求檢察官上訴，其上訴期間之計算係以檢察官收受判決正本之日
期為準。
                                書記官  周小玲
中    華    民    國    97    年    3     月    26    日
附錄本案論罪科刑法條
中華民國刑法第309條
（公然侮辱罪）
公然侮辱人者，處拘役或3百元以下罰金。
以強暴犯前項之罪者，處1年以下有期徒刑、拘役或5百元以下罰
金。


司法院資訊處製作；財團法人民間司法改革基金會備份。
